臺灣新竹地方法院刑事判決　　　　　100年度訴緝字第9、10號
公　訴　人　臺灣新竹地方法院檢察署檢察官
被　　　告　黃山銘
上列被告因妨害風化案件，經檢察官提起公訴（98年度偵字第85
91號）及追加起訴（99年度偵字第2493號），本院依簡式審判程
序判決如下：
    主  文
黃山銘意圖使女子與他人為猥褻之行為，而媒介以營利，累犯，
處有期徒刑肆月，如易科罰金，以新臺幣壹仟元折算壹日；又共
同意圖使女子與他人為猥褻之行為，而媒介以營利，累犯，處有
期徒刑伍月，如易科罰金，以新臺幣壹仟元折算壹日。應執行有
期徒刑捌月，如易科罰金，以新臺幣壹仟元折算壹日。
    事  實
一、黃山銘前因詐欺案件，經本院於民國94年8月26日以94年度
    竹簡字第779號刑事簡易判決判處有期徒刑6月確定，於96年
    2月28日縮刑期滿執行完畢。詎仍不知悔改，基於使女子與
    他人為猥褻行為以營利之犯意，先後為下列犯罪行為：
(一)、98年8月27日晚上某時許，利用其係新竹縣新豐鄉○○街191
    號「坤記農莊」小吃店包廂負責人之便，基於意圖使女子與
    他人為猥褻行為以營利之犯意，媒介印尼籍女子ASENG、NUR
    ESIN（涉嫌妨害風化部分，由台灣新竹地方法院檢察署檢察
    官以98年度速偵字第1763號為不起訴處分確定），以每節（
    2小時）每人新臺幣（下同）1,000元之代價，從事裸露全身
    之脫衣陪酒等已達猥褻行為之服務，供顧客顏名德、羅錦文
    、許慶瑜觀賞，每位小姐每節可得400元，其餘由黃山銘收
    取，藉以營利，嗣於98年8月27日晚上11時許，警方前往臨
    檢時當場查獲。
(二)、99年3月16日晚上10時30分許，利用其係新竹縣新豐鄉○○
    街191號「坤記農莊」小吃店櫃檯負責人之便，與在「坤記
    農莊」擔任少爺之徐金龍（所涉妨害風化罪嫌，業經本院以
    99年度竹北簡字208號刑事簡易判決判處有期徒刑3月，並經
    本院以99年度簡上字第116號刑事判決駁回上訴確定），共
    同基於使女子與他人為猥褻行為以營利之犯意聯絡，媒介已
    取得我國身分證之越南女子阮月娥、林玉絨（涉嫌公然猥褻
    部分均經台灣新竹地方法院檢察署檢察官以99年度偵字第24
    93號為不起訴處分確定），以每2小時每人1,000元之代價，
    與男客玩骰子比大小之遊戲，輸者罰以裸露身體之脫衣陪酒
    等已達猥褻行為之服務，事後每位小姐每2小時可向櫃臺領
    得900元，黃山銘則分得100元媒介費用以營利。嗣於99年3
    月17日凌晨0時10分許，為喬裝員警林清立、馮平海、徐浩
    丰在「坤記農莊」第6包廂內當場查獲，始得悉上情。
二、案經新竹縣政府警察局竹北分局報請台灣新竹地方法院檢察
    署檢察官偵查起訴及追加起訴。
    理  由
甲、程序方面：
一、本件被告黃山銘所犯妨害風化罪，非死刑、無期徒刑、最輕
    本刑為三年以上有期徒刑之罪，或非高等法院管轄第一審之
    案件，被告於本院準備程序進行中，就被訴事實為有罪之陳
    述，經本院合議庭認合於新修正刑事訴訟法第273條之1之規
    定，裁定進行簡式審判程序，均合先敘明。
二、證據能力之認定：
(一)、按被告以外之人於審判外之陳述，雖不符刑事訴訟法第159
    條之1至之4之規定，然經當事人於審判程序同意作為證據，
    法院審酌該言詞陳述或書面陳述作成時之情況，認為適當者
    ，亦得為證據。又當事人、代理人或辯護人於法院調查證據
    時，知有第159條第1項不得為證據之情形，而未於言詞辯論
    終結前聲明異議者，視為有前項之同意，同法第159條之5亦
    有明文。
(二)、查本案所引用之證據資料（詳後引證據），其中各項言詞或
    書面傳聞證據部分，縱無刑事訴訟法第159條之1至第15條之
    4或其他規定之傳聞證據例外情形，亦業經本院審理時予以
    提示並告以要旨，且各經檢察官及被告表示意見，當事人已
    知上述證據乃屬傳聞證據，復迄至言詞辯論終結前均未對該
    等證據之證據能力聲明異議（見訴緝字第9號卷第14至16頁
    ，訴緝字第10號卷第15至17頁），依上開規定，已擬制同意
    其有證據能力，且本院審酌該等傳聞證據作成時之狀況，並
    無不宜作為證據之情形，均應認於本案有證據能力。
乙、實體方面：
一、認定事實所憑之證據及理由：
    訊據被告黃山銘對於上揭事實，於本院行準備程序、簡式審
    判程序時為認罪之表示（見訴緝字第9號卷第9頁反面、第16
    頁反面，訴緝字第10號卷第10頁反面、第17頁反面），並有
    下列之補強證據可佐：
(一)、事實欄一、(一)部分：
１、證人ASENG、NURESIN、NANA MELYATY、RINDI ANTIKAH、BY
    YAMIN DIANA MA RYANI於警詢中之證述（見偵字8591號卷第
    19至42頁）。
２、證人顏名德、羅錦文、許慶瑜於警詢及偵查中之證述（見偵
    字8591號卷第43至66、85至87、113至115頁）。
３、現場照片（見偵字8591號卷第67、68頁）。
４、新竹縣政府警察局竹北分局臨檢紀錄表（見偵字8591號卷第
    107、108、127頁）。
５、證人羅錦文、許慶瑜之指認照片（見偵字8591號卷第116、1
    17頁）。
６、警員賴志清製作之職務報告（見訴字第241號卷第13頁）。
(二)、事實欄一、(二)部分：
１、同案被告徐金龍、阮月娥、林玉絨於警詢及偵查中之供述（
    見偵字第2493號卷第14至39、63至65、82至87頁）。
２、新竹縣政府警察局竹北分局山崎派出所警員馮平海於偵查中
    之證述（見偵字第2493號卷第85、86頁）。
３、警員林清立、徐浩丰、馮平海製作之偵查報告（見偵字第24
    93號卷第40頁）。
４、新竹縣政府警察局竹北分局臨檢紀錄表（見偵字第2493號卷
    第41、42頁）。
５、蒐證照片4幀（見偵字第2493號卷第43、44頁）。
６、同案被告阮月娥、林玉絨之指認照片（見偵字第2493號卷第
    58、58-1頁）。
７、證人胡進財於警詢中之證述（見偵字第2493號卷第70、71頁
    ）。
８、現場照片（見偵字第2493號卷第73至79頁）。
９、手繪之坤記農莊平面圖（見偵字第2493號卷第80頁）。
    此外，復有蒐證光碟1片扣案可證。被告自白應與事實相符
    ，足堪作為對其不利之認定，本件事證明確，被告黃山銘妨
    害風化犯行均堪以認定，應予依法論科。
二、論罪科刑：
(一)、罪名：
    核被告黃山銘所為，均係犯刑法第231條第1項前段意圖使女子
    與他人為猥褻之行為，而媒介以營利罪。
(二)、共犯：
    被告就前揭事實欄一、(二)犯行，與另案被告徐金龍，有犯意
    之聯絡及行為之分擔，皆為共同正犯。
(三)、數罪併罰：
    被告所犯上開2罪，犯意各別，行為不同，應予分論併罰。
(四)、累犯：
    被告前因詐欺案件，經本院於94年8月26日以94年度竹簡字
    第779號刑事簡易判決判處有期徒刑6月確定，甫於96年2月2
    8日縮刑期滿執行完畢等情，有臺灣高等法院被告前案紀錄
    表及台灣新竹地方法院檢察署刑案資料查註紀錄表等存卷可
    查，其於五年以內故意再犯本件有期徒刑以上之2罪，均為
    累犯，應各依刑法第47條第1項之規定加重其刑。
(五)、量刑：
    爰審酌被告正值壯年，不思以正當途徑獲取財物，僅因貪圖
    小利而媒介女子與他人從事猥褻行為，敗壞社會風氣至鉅，
    實值非難，惟念及其犯後終能坦承犯行，堪認其仍有悔意，
    及其學歷為高中畢業，目前從事機械組裝，月薪2萬8千元，
    經濟狀況普通等智識程度、生活情況等一切情狀，分別量處
    如主文所示之刑，並均諭知易科罰金之折算標準，及定其應
    執行刑。末按98年6月19日司法院釋字第662號解釋謂：「中
    華民國94年2月2日修正公布之現行刑法第41條第2項（即98
    年1月21日修正公布、98年9月1日施行之現行刑法第41條第8
    項），關於數罪併罰，數宣告刑均得易科罰金，而定應執行
    之刑逾6個月者，排除適用同條第1項得易科罰金之規定部分
    ，與憲法第23條規定有違，並與本院釋字第366號解釋意旨
    不符，應自本解釋公布之日起失其效力」等語。故對於數罪
    併罰，數宣告刑均得易科罰金，而定應執行之刑超過有期徒
    刑6月之案件，依司法院釋字第366號及上開第662號解釋意
    旨，仍得易科罰金；而刑法第41條第8項原規定「第1項至第
    3項規定於數罪併罰，其應執行之刑未逾6個月者，亦適用之
    」，為配合上開解釋意旨，修正為「第1項至第4項及第7項
    之規定，於數罪併罰之數罪均得易科罰金或易服社會勞動，
    其應執行之刑逾6月者，亦適用之」，並於98年12月30日公
    布施行，是被告所犯上開2罪，雖其應執行之刑已逾有期徒
    刑6月，揆諸前揭司法院大法官會議解釋要旨及修正後刑法
    第41條第8項之規定，仍得易科罰金，爰併依刑法第41條第1
    項前段、第8項之規定，諭知易科罰金之折算標準，附此敘
    明。
據上論斷，應依刑事訴訟法第273條之1第1項、第299條第1項前
段，刑法第28條、第231條第1項前段、第47條第1項、第41條第1
項前段、第8項、第51條第5款，刑法施行法第1條之1第1項、第2
項但書，判決如主文。
本案經檢察官陳建文到庭執行職務。
中    華    民    國   100    年    7     月    15    日
                  刑事第六庭        法  官  蔡欣怡
以上正本證明與原本無異。
如不服本判決應於收受本判決後10日內向本院提出上訴書狀，其
未敘述上訴理由者，並得於提起上訴後10日內向本院補提理由書
狀 (均須按他造當事人之人數附繕本)「切勿逕送上級法院」。
中    華    民    國   100    年    7     月    15    日
                                    書記官  廖宜君
附錄本案論罪科刑所法條全文：
刑法第231條第1項
意圖使男女與他人為性交或猥褻之行為，而引誘、容留或媒介以
營利者，處5年以下有期徒刑，得併科10萬元以下罰金。以詐術
犯之者，亦同。